Inventaris van het archief van de Commissie Vervoervergunningen, 1927-1990
Nationaal Archief, Den Haag
Ministerie van Verkeer en Waterstaat: Commissie Vervoervergunningen
VW / Cie. Vervoervergunningen
1927-1990
5154
18.40 meter; 404 inventarisnummers.
Normale geschreven, getypte en gedrukte documenten, geen bijzondere handschriften.
Nationaal Archief, Den Haag
Ministerie van Verkeer en Waterstaat / Commissie Vergunningen Beroepsvervoer
Ministerie van Verkeer en Waterstaat / Commissie Vervoervergunningen
Het archief bevat voornamelijk de vergaderstukken van de Commissie Vervoervergunningen, daarnaast bevat het archief stukken betreffende de vergunningverlening bij beroepsgoederenvervoer zoals in de binnenscheepvaart en het beroepspersonenvervoer.
Archiefvorming
Geschiedenis van de archiefvormer
De historische achtergronden en ontwikkelingen van [naam archiefvormer(s)] zijn uitgebreid beschreven in de volgende publicatie[s]:
85 Goed vervoerd. Een institutioneel onderzoek naar het beleidsterrein goederenvervoer, 1945-1996, (samenstelling: drs. N. Marcelis, M. de Koning en drs. A. Spieksma)
86 Iedereen onderweg. Een institutioneel onderzoek naar het beleidsterrein personenvervoer, 1945-1996, (samenstelling: dr. L. Hovy m.m.v. drs. N.P. van Egmond, drs. M. de Koning en drs. A. Spieksma, ISBN 90-5909-029-2) 's-Gravenhage 2002.
Geschiedenis van het archiefbeheer
De verwerving van het archief
Het archief is krachtens bepalingen van de Archiefwet overgebracht.
Inhoud en structuur van het archief
01.01.02; 2.16
Selectie en vernietiging
De selectie is uitgevoerd op basis van de vastgestelde selectielijst Personenvervoer en het concept-basisselectiedocument Goederenvervoer, 1945 - 1996 (concept-exemplaar januari 1999).
Voor de bewerking had het archief een omvang van 31 meter. Hiervan is ongeveer 19,3 meter voor bewaring aangewezen en overgedragen aan het Nationaal Archief. Van het oorspronkelijke archief is, conform de afspraken met de zorgdrager, alleen archief vernietigd volgens een door de zorgdrager vastgestelde selectielijst. Het te vernietigen bestand, plusminus 11,7 meter, is na verkregen toestemming afgevoerd naar Van Gansewinkel Nederland BV en daar op de gebruikelijke manier vernietigd. De gebruikte vernietigingsgrondslag voor dit bestand was de selectielijst voor de neerslag van de handelingen van de minister van Verkeer en Waterstaat en de onder hem ressorterende actoren op het beleidsterrein Personenvervoer over de periode 1945 - 1996, kenmerk 14 augustus 2001/R&B/OSA/2001/3028, Stcrt. 19 september 2001, nr. 181 / pag. 14.
Er zijn geen archiefbescheiden vernietigd op basis van het concept-basisselectiedocument Goederenvervoer.
Ordening van het archief
Het archief is allereerst ingedeeld naar beleidsterrein. Met een beleidsterrein wordt bedoeld een afgebakend onderwerp van overheidsbemoeienis, in dit geval dus "Personenvervoer" en "Goederenvervoer".
Per beleidsterrein is het archief onderverdeeld naar handeling. Per handeling zijn de beschrijvingen van de dossiers vermeld. Een handeling wordt verricht door een actor ter uitvoering van een taak, of op grond van een wettelijke bevoegdheid. Een actor is een overheidsinstelling die bevoegd is zelfstandig op te treden (bijvoorbeeld een minister) binnen het beleidsterrein. Op een beleidsterrein treden meerdere actoren handelend op.
Aanwijzingen voor de gebruiker
Openbaarheidsbeperkingen
Volledig openbaar.
Materiële beperkingen
Andere toegang
Het archief was aanvankelijk beschreven in de Institutionele Toegangen:
5.085.5154: Institutionele Toegang op de gegevensbestanden met betrekking tot het beleidsterrein Goederenvervoer over de periode 1927-1990
5.086.5154: Institutionele Toegang op de gegevensbestanden met betrekking tot het beleidsterrein Personenvervoer over de periode 1914-1990.
Aanvraaginstructie
Openbare archiefstukken kunnen online worden aangevraagd en gereserveerd. U kunt dit ook via de terminals in de studiezaal van het Nationaal Archief doen. Om te kunnen reserveren dient u de volgende stappen te volgen:
U maakt een profiel aan op www.gahetna.nl, en logt vervolgens in
Via de archiefinventaris (alleen de beschrijvingen met rode nummers) selecteert u het gewenste archiefstuk door op de knop 'Reserveren' te klikken
In het volgende scherm geeft u aan op welke dag u het archiefstuk wilt inzien
Indien u zich bevindt in de studiezaal en een tafelnummer heeft ontvangen kunt u dit nummer vermelden. Als u geen tafelnummer heeft kunt u tafelnummer 777 laten staan
Vervolgens bevestigt u uw reservering door deze te versturen.
Verwant materiaal
Beschikbaarheid van kopieën
Beschrijving van de series en archiefbestanddelen
- Goederenvervoer, zorgdrager minister van Verkeer en Waterstaat 1945-1996, 085
  - Het uitbrengen van een jaarverslag aan de minister. 1959-1988, 94
    Actor: Commissie Vervoervergunningen
    Grondslag: UAG 1954, art. 65, derde lid.
    Product: Jaarverslagen.
    Datum: 29-05-2007
    - Jaarverslag over het beleid van de Commissie Vervoervergunningen in de periode juli 1966 - juli 1967., 827; 07.77/747
  - Het nader uitwerken van het te voeren beleid met betrekking tot het verlenen van vergunningen. 1959-1988, 152
    Grondslag: WAG 1951, gewijzigd bij wet van 11 december 1986, Stb. 735, art. 8. Richtlijnen goederenvervoer 1954, Stb. 24, II A 1 en II C 4, eerste lid. Richtlijnen autovervoer goederen van 2 mei 1988, Stb. 211, art. 2-4.
    Product: Rapporten, bv. "de capaciteitssituatie in het onbeperkt ongeregeld beroepsgoederenvervoer over de weg in 1985" (Den Haag 1986).
    - Vergaderstukken van de Commissie Vervoervergunningen., 1959-1990; div. nrs.
      - 1959 okt. 08 - 1962 dec. 20 1959, 848; 751
      - 1963 jan. 03 - 1965 dec. 30 1963-1965, 861; 765
      - 1966 jan. 06 - dec. 29 1966, 844; 750
      - 1972 jan. 06 - apr. 13 1972, 799; 07.77/742
      - 1972 apr. 20 - dec. 21 1972, 800; 07.77/742
      - 1973 jan. 11 - mrt. 29 1973, 801; 07.77/742
      - 1973 apr. 05 - juli 12 1973, 802; 07.77/742
      - 1973 juli 19 - 27 1973, 814; 07.77/744
      - 1973 aug. 23 - nov. 22 1973, 811; 07.77/743
      - 1973 nov. 29 - dec. 27 1973, 822; 07.77/745
      - 1974 jan. 10 - mei 30 1974, 786; 07.77/740
      - 1974 juni 13 - juli 04 1974, 790; 07.77/741
      - 1974 juli 11 - 25 1974, 792; 07.77/741
      - 1974 aug. 01 - 22 1974, 767; 07.77/738
      - 1974 aug. 29 - okt. 10 1974, 773; 07.77/738
      - 1974 okt. 17 - nov. 28 1974, 780; 07.77/739
      - 1974 dec. 05 - 26 1974, 728; 07.77/734
      - 1975 jan. 02 - feb. 06 1975, 732; 07.77/735
      - 1975 feb. 13 - mrt. 06 1975, 747; 07.77/735
      - 1975 mrt. 13 - apr. 24 1975, 752; 07.77/736
      - 1975 mei 01 - 29 1975, 759; 07.77/736
      - 1975 juni 05 - 26 1975, 712; 732
      - 1975 juli 03 - aug. 07 1975, 718; 732
      - 1975 aug. 14 - sep. 11 1975, 725; 732
      - 1975 sep. 18 - okt. 02 1975, 740; 733
      - 1975 okt. 09 - 30 1975, 744; 733
      - 1975 nov. 06 - dec. 18 1975, 687; 07.77/730
      - 1975 dec. 25 - 1976 jan. 29 1975-1976, 694; 07.77/730
      - 1976 feb. 05 - 26 1976, 710; 07.77/731
      - 1976 mrt. 04 - 11 1976, 652; 07.77/728
      - 1976 mrt.18 - 25 1976, 667; 07.77/728
      - 1976 apr. 01 - 29 1976, 662; 07.77/728
      - 1976 mei 06 - juni 03 1976, 673; 07.77/729
      - 1976 juni 10 - 24 1976, 683; 07.77/729
      - 1976 juli 01 - aug. 12 1976, 669; 726
      - 1976 aug. 19 - sep. 30 1976, 678; 726
      - 1976 okt. 07 - 28 1976, 701; 727
      - 1976 nov. 04 - dec. 02 1976, 502; 07.77/679
      - 1976 dec. 09 - 30 1976, 507; 07.77/679
      - 1977 jan. 06 1977, 654; 725
      - 1977 jan. 13 - feb. 10 1977, 655; 725
      - 1977 feb. 17 - mrt. 03 1977, 455; 07.77/677
      - 1977 mrt. 10 - apr. 14 1977, 491; 07.77/677
      - 1977 apr. 21 - mei 26 1977, 496; 07.77/678
      - 1977 juni 02 - 09 1977, 471; 675
      - 1977 juni 16 - juli 21 1977, 473; 675
      - 1977 juli 28 - aug. 25 1977, 479; 675
      - 1977 sep. 01 - 29 1977, 486; 676
      - 1977 okt. 06 - nov. 03 1977, 458; 673
      - 1977 nov. 10 - dec. 15 1977, 463; 673
      - 1977 dec. 22 - 29 1977, 469; 674
      - 1978 jan. 05 - feb. 02 1978, 447; 07.77/672
      - 1978 feb. 09 - 23 1978, 452; 07.77/672
      - 1978 mrt. 02 1978, 388; 07.77/661
      - 1978 mrt. 09 - 23 1978, 391; 07.77/661
      - 1978 mrt. 30 - apr. 13 1978, 392; 07.77/661
      - 1978 apr. 20 - mei 11 1978, 412; 07.77/662
      - 1978 mei 18 - 25 1978, 373; 07.77/659
      - 1978 juni 01 - 29 1978, 383; 07.77/659
      - 1978 juli 06 - 27 1978, 395; 660
      - 1978 aug. 03 - 17 1978, 399; 660
      - 1978 aug. 24 1978, 370; 657; pak
      - 1978 aug. 31 - sep. 07 1978, 371; 657
      - 1978 sep. 14 - okt. 05 1978, 374; 657
      - 1978 okt. 11 - 19 1978, 378; 658
      - 1978 okt. 26 - nov. 02 1978, 382; 658
      - 1978 nov. 09 - 30 1978, 355; 655
      - 1978 dec. 07 - 14 1978, 357; 655
      - 1978 dec. 21 - 28 1978, 358; 655
      - 1979 jan. 04 - 18 1979, 598; 532
      - 1979 jan. 25 - feb. 08 1979, 595; 531
      - 1979 feb. 15 - mrt. 01 1979, 591; 531
      - 1979 mrt. 08 - 29 1979, 612; 535
      - 1979 apr. 05 - 26 1979, 602; 534
      - 1979 mei 03 - 17 1979, 589; 534
      - 1979 mei 25 - juni 21 1979, 635; 540
      - 1979 juni 28 - juli 26 1979, 549; 523
      - 1979 aug. 02 - 30 1979, 543; 523
      - 1979 sep. 06 - 27 1979, 570; 527
      - 1979 okt. 04 - nov. 01 1979, 564; 526
      - 1979 nov. 08 - 22 1979, 563; 526
      - 1979 nov. 29 - dec. 19 1979, 559; 525
      - 1980 jan. 03 - 31 1980, 2; 548
      - 1980 feb. 07 - 14 1980, 603; 533
      - 1980 feb. 21 - 28 1980, 606; 533
      - 1980 mrt. 06 - 27 1980, 534; 520
      - 1980 apr. 03 - mei 01 1980, 538; 521
      - 1980 mei 08 - 29 1980, 548; 521; pak
      - 1980 juni 05 - 26 1980, 519; 697
      - 1980 juli 03 - 17 1980, 528; 700
      - 1980 juli 23 - 31 1980, 532; 700
      - 1980 aug. 07- 28 1980, 16; 551
      - 1980 sep. 04 - 25 1980, 12; 550
      - 1980 okt. 02 - 30 1980, 7; 549
      - 1980 nov. 06 - 27 1980, 29; 554
      - 1980 dec. 04 - 31 1980, 24; 553
      - 1981 jan. 08 - 29 1981, 20; 552
      - 1981 feb. 05 - 26 1981, 551; 524
      - 1981 mrt. 05 - 26 1981, 295; 636
      - 1981 apr. 02 - 23 1981, 291; 635
      - 1981 mei 01 - 14 1981, 300; 640
      - 1981 mei 21 - 29 1981, 301; 640
      - 1981 juni 04 - 25 1981, 298; 637
      - 1981 juli 02 - 30 1981, 416; 664
      - 1981 aug. 20 - 27 1981, 37; 556
      - 1981 sep. 03 - 24 1981, 33; 555
      - 1981 okt. 01 - 15 1981, 511; 696
      - 1981 okt. 22 - 29 1981, 514; 696
      - 1981 nov. 05 - 19 1981, 523; 698
      - 1981 nov. 26 1981, 526; 698
      - 1981 dec. 03 - 31 1981, 862; 765
      - 1982 jan. 07 - feb. 04 1982, 839; 764
      - 1982 feb. 11 - mrt. 04 1982, 427; 667
      - 1982 mrt. 11 - 25 1982, 437; 669
      - 1982 apr. 01 - 15 1982, 441; 670
      - 1982 apr. 22 - 29 1982, 444; 670
      - 1982 mei 06 - 21 1982, 435; 671
      - 1982 mei 27 1982, 446; 671
      - 1982 juni 03 - juli 01 1982, 834; 763
      - 1982 juli 08 - 29 1982, 830; 762
      - 1982 aug. 05 - 19 1982, 516; 699
      - 1982 aug. 26 - sep. 09 1982, 884; 770
      - 1982 sep. 16 - okt. 14 1982, 883; 769
      - 1982 okt. 21 1982, 882; 769; pak
      - 1982 okt. 28 - nov. 11 1982, 877; 767
      - 1982 nov. 18 - dec. 09 1982, 872; 767
      - 1982 dec. 16 - 30 1982, 874; 767
      - 1983 jan. 06 1983, 868; 766; pak
      - 1983 jan. 13 - 27 1983, 869; 766
      - 1983 feb. 03 - 10 1983, 870; 766
      - 1983 feb. 17 - mrt. 10 1983, 430; 668
      - 1983 mrt. 17 - 31 1983, 424; 665
      - 1983 apr. 07 - 21 1983, 421; 666
      - 1983 apr. 28 - mei 05 1983, 403; 663
      - 1983 mei 12 - 26 1983, 404; 663
      - 1983 juni 02 - 30 1983, 119; 611
      - 1983 juli 07 - 28 1983, 120; 611
      - 1983 aug. 04 - 25 1983, 124; 611
      - 1983 sep. 01 - 15 1983, 193; 610
      - 1983 sep. 08 1983, 195; 610
      - 1983 sep. 22 - 29 1983, 196; 610
      - 1983 okt. 06 - 13 1983, 160; 619
      - 1983 okt. 20 - nov. 10 1983, 161; 619
      - 1983 nov. 17 - dec. 01 1983, 162; 619
      - 1983 dec. 08 - 15 1983, 163; 619
      - 1983 dec. 22 - 1984 jan. 05 1983-1984, 166; 620
      - 1984 jan. 12 - 26 1984, 169; 620
      - 1984 feb. 02 - 23 1984, 150; 617
      - 1984 mrt. 01 - 15 1984, 152; 617
      - 1984 mrt. 22 - 29 1984, 156; 618
      - 1984 apr. 05 - 12 1984, 146; 616
      - 1984 apr. 19 1984, 147; 616
      - 1984 apr. 26 - mei 03 1984, 148; 616
      - 1984 mei 10 - 31 1984, 94; 605
      - 1984 juni 07 1984, 97; 605; pak
      - 1984 juni 14 - 28 1984, 100; 606
      - 1984 juli 05 - 26 1984, 128; 612
      - 1984 aug. 02 - 16 1984, 134; 614
      - 1984 aug. 23 - sep. 06 1984, 135; 614
      - 1984 sep. 13 - 27 1984, 137; 614
      - 1984 nov. 01 - 15 1984, 70; 600
      - 1984 nov. 22 - 29 1984, 71; 600
      - 1984 dec. 06 - 13 1984, 114; 609
      - 1984 dec. 20 - 27 1984, 115; 609
      - 1985 jan. 03 - 17 1985, 108; 608
      - 1985 jan. 24 - 31 1985, 109; 608
      - 1985 feb. 07 - 28 1985, 110; 608
      - 1985 mrt. 07 - 14 1985, 648; 544
      - 1985 mrt. 21 - 28 1985, 650; 544
      - 1985 apr. 04 - 25 1985, 51; 591
      - 1985 mei 02 1985, 55; 591; pak
      - 1985 mei 09 - 23 1985, 41; 589
      - 1985 mei 30 1985, 44; 589
      - 1985 juni 06 1985, 45; 589
      - 1985 juli 18 - aug. 08 1985, 85; 603
      - 1985 aug. 15 - 29 1985, 86; 603
      - 1985 sep. 05 - 26 1985, 80; 602
      - 1985 okt. 03 - 10 1985, 82; 602
      - 1985 okt. 17 - 31 1985, 84; 602
      - 1985 nov. 07 - 28 1985, 101; 606
      - 1985 dec. 05 - 24 1985, 613; 538
      - 1986 jan. 02 - 16 1986, 617; 538
      - 1986 jan. 23 - 30 1986, 620; 539
      - 1986 feb. 02 - 27 1986, 46; 590
      - 1986 mrt. 06 - 27 1986, 47; 590
      - 1986 apr. 03 - 24 1986, 67; 599
      - 1986 mei 01 - 15 1986, 59; 597; pak
      - 1986 mei 22 - 29 1986, 60; 598
      - 1986 juni 05 - 26 1986, 57; 597
      - 1986 juli 10 - 31 1986, 627; 537
      - 1986 aug. 07 - 14 1986, 104; 607
      - 1986 aug. 21 - 28 1986, 105; 607
      - 1986 sep. 04 - 25 1986, 585; 530
      - 1986 okt. 02 - 16 1986, 580; 529
      - 1986 okt. 23 - 30 1986, 583; 529
      - 1986 nov. 06 1986, 575; 528
      - 1986 nov. 13 - dec. 04 1986, 576; 528
      - 1986 dec. 11 - 18 1986-1987, 626; 536
      - 1987 jan. 08 1987, 333; 647
      - 1987 feb. 19 - mrt. 19 1987, 964
      - 1987 apr. 02 - juli 16 1987, 326; 645
      - 1988 jan. 07 1988, 312; 643
      - 1988 jan. 21 - feb. 18 1988, 327; 646
      - 1988 mrt. 03 - 17 1988, 332; 646
      - 1988 apr. 14 - dec. 15 1988, 318; 643
      - 1989 jan. 26 1989, 305; 641
      - 1989 feb. 23 - mei 25 1989, 306; 641
      - 1989 juni 22 - aug. 17 1989, 310; 642
      - 1989 sep. 21 - 1990 mei 17 1990, 904; 715
    - Organisatie en reorganisatie van de Commissie Vervoervergunningen., 1961-1989; 890; 07.125/760; pak
    - Onderzoek naar het functioneren van de ondersteunende afdeling van de Commissie Vervoervergunningen en de mogelijkheid om die te kunnen privatiseren., 1985-1987; 978-979
      - Correspondentie, 1985-1987, 978; pak
      - Concept- en eindrapport, 1986, 979; pak
    - Verklaring van vernietiging van de dossiers van de voormalige Commissie Vergunningen Wegvervoer (CVW) ex Wet Autovervoer Goederen (WAG) en Commissie Vervoervergunningen (CVV) ex Wet Autovervoer Personen (WAP) & Wet Goederenvervoer Binnenscheepvaart (WGB) met betrekking tot het verlenen van vergunningen voor binnenlands en grensoverschrijdend beroepsvervoer met vrachtauto's, autovervoer personen en goederenvervoer binnenscheepvaart., 1993; 912; 07.353.220.37/758
    - Besprekingen over het wijzigen van de Verkeerswet met betrekking tot periodieke keuringen van motorrijtuigen, aanhangwagens en opleggers binnen het beroepsgoederenvervoer., 1949-1977; 933; -1.812.1 (07.353.71); pak
    - Algemene vraagstukken ten aanzien van Eigen Vervoer., 1953-1985; 966; pak
    - Overleg over het vergunningenbeleid met betrekking tot het laadvermogen van het ongeregeld vervoer te land., 1953-1985; 237; -1.812.12(95)/568; pak
    - Advisering aan de minister van Verkeer en Waterstaat inzake de bepaling van het tijdvak waarvoor de vergunningen voor geregeld vervoer zullen worden verleend., 1954-1963; 272; -1.812.111(34)/582
    - Bekendmaking ingevolge art. 97 van het Uitvoeringsbesluit Autovervoer Goederen (UAG) en overleg inzake de overdracht van bevoegdheden aangaande de vergunningverlening voor het geregeld vervoer., 1954-1963; 274; -1.812.111(92)/582
    - Bekendmakingen in de Staatscourant ingevolge art. 10, derde lid van de Wet Autovervoer Goederen (WAG) en de art. 94 en 97 van het Uitvoeringsbesluit Autovervoer Goederen (UAG) inzake overdracht bevoegdheden., 1954-1963; 262; -1.812.112 (92)/580
    - Het tijdelijk verlenen van vergunningen voor een geringe verhoging van het vergunde laadvermogen voor vrachtauto's met een laadvermogen van maximaal 500 kilogram (art. 2, lid 2 Uitvoeringsbesluit Autovervoer Goederen (UAG)., 1954-1963; 975; -1.812.12 (07.353.71:95)/573
    - Overleg over de verhouding geregeld en ongeregeld vervoer, verricht door één onderneming., 1954-1963; 945; -1.812.1 (95), -1.812.11(95)/582; pak
    - Behandeling door de rijks(hoofd)inspecteurs van het Verkeer van aanvragen/verzoeken om vervoervergunningen voor vervoer op de weg en op het water., 1954-1966; 974; -1.812.12 (92)/573; pak
    - Interpretatie van het begrip vervoer/vervoerder, verlader en een beschouwing of een vergunning geldswaarde heeft en als vermogensbestanddeel moet worden beschouwd., 1954-1970; 965; pak
    - Wijziging van de voorwaarden voor vergunningverlening ten behoeve van het grensoverschrijdend vervoer binnen de EEG-landen., 1954-1972; 968; -1.812.13 (34)/562
    - Overleg met belanghebbenden over de procedures met betrekking tot de behandeling van aanvragen voor ongeregeld vervoer., 1954-1977; 255; -1.812.12(93)/574
    - Richtlijnen aan de rijkshoofdinspecteurs van het Verkeer over de behandeling van en beslissing op aanvragen en verzoeken inzake Wet Autovervoer Goederen (WAG) vergunningen., 1954-1977; 285; -1.812.11 (93)/581
    - Samenwerking in het beroepsgoederenvervoer tussen vervoersondernemingen op basis van art. 32 en 63 van de Wet Autovervoer Goederen (WAG)., 1954-1977; 932; -1.812.1 (07.23); pak
    - Advisering aan de staatssecretaris van Verkeer en Waterstaat over de versoepeling en opheffing van de tonnagestop van het ongeregeld wegvervoer., 1954-1986; 231-972
      - Tonnageverdeling, 1954-1982, 238; -1.812.12 (95)/569
      - Vergaderstukken van werkgroepen over de opheffing van de tonnagestop van het ongeregeld wegvervoer, 1975-1978, 972; -1.812.12 (95)/571
      - Besprekingen over de vaststelling en toepassing van nieuwe richtlijnen als bedoeld in II.C.4, derde alinea en II.C.5, derde alinea, van de Richtlijnen Goederenvervoer in verband met tonnagestop voor ongeregeld vervoer op de weg, 1975-1980, 231; -1.812.12(95)/565; pak
      - Richtlijnen over de tonnagestop en de toepassing hiervan, 1975-1985, 241; -1.812.12 (95)/570; pak
      - Verzachten van de richtlijnen over de tonnagestop, 1975-1985, 242; -1.812.12 (95)/570; pak
      - Gesprekken met de staatssecretaris van Verkeer en Waterstaat, 1976-1979, 248; -1.812.12(95)/572; pak
      - Besprekingen over de versoepeling van de tonnagestop voor het ongeregeld vervoer op de weg. 1976-1985, 234-235, 245
        - 1980 jan. 17 - dec. 16 1980, 234; -1.812.12 (95)/569; pak
        - 1981 jan. 15 - 1985 juli 19 1981-1985, 235; -1.812.12 (95)/569; pak
        - Vergaderstukken van het Overlegorgaan Versoepeling Tonnagestop Wegverkeer, 1976-1982, 245; -1.812.12(95)/571; pak
      - Overleg over de opheffing van de tonnagestop van het ongeregeld wegvervoer, 1976-1985, 971; -1.812.12 (95)/568
      - Opheffing tonnagestop, 1985-1986, 236; -1.812.12 (95)/569
      - Wijziging van de richtlijnen voor het goederenvervoer alsmede intrekking van de tonnagestop, 1985-1986, 950; -1.812.1 (07.76)
    - Het beoordelen van en de wijze van uitvoering van het beleid ten aanzien van de behandeling van aanvragen en verzoeken voor vergunningen in het beroepsgoederenvervoer over de weg en het water., 1954-1987; 362; -1.811.1(07)/546; pak
    - Herziening van de vakbekwaamheids- en kredietwaardigheidseisen voor het beroepsgoederenvervoer over de weg., 1954-1988; 952; -1.812.1 (94); pak
    - Besprekingen over de mogelijkheden van samenwerking tussen de lange-lijndiensten en bodediensten., 1955-1960; 283; -1.812.11(07.23)/584
    - Overleg tot toepassing van art. 64 Wet Autovervoer Goederen (WAG) met betrekking tot de vakbekwaamheid en art. 158 Uitvoeringsbesluit Autovervoer Goederen (UAG) met betrekking tot de kredietwaardigheid., 1955-1967; 973; -1.812.12(94)/573
    - Uitvoering van de Wet Autovervoer Goederen (WAG) en de Wet Goederenvervoer Binnenscheepvaart (WGB), met betrekking tot het vaststellen van de capaciteit van het beroepsgoederenvervoer over de weg en te water., 1955-1978; 946; -1.812.1 (95)
    - Beleidsvorming inzake het beroepsgoederenvervoer over de weg met name voor de vergunningverlening., 1955-1982; 954; -1.812.1 (07); pak
    - Overleg inzake de aan het geregeld vervoer te geven structuur en de in verband daarmede te volgen procedure bij de vergunningverlening., 1955-1985; 279-282
      - 1955-1960, 279; -1.812.11(07)/583; pak
      - 1961-1963, 280; -1.812.11(07)/583; pak
      - 1964-1979, 281; -1.812.11(07)/583; pak
      - 1980-1985, 282; -1.812.11(07)/584; pak
    - Herziening, wijziging en toepassing van de Wet Autovervoer Goederen (WAG) met betrekking tot de art. 4, 6, 8, 10, 32a, 37, 50, 56, 59, 60 en 63 van deze wet., 1955-1986; 934; -1.812.1 (07.76); pak
    - Besprekingen over het vergunningbeleid met betrekking tot bedrijfssplitsing en -samenvoeging., 1956-1974; 948; -1.812.1 (95)
    - Besprekingen over beleidsvoorstellen met betrekking tot overdracht en of intrekking van vergunningen en laadvermogen voor het ongeregeld vervoer., 1956-1975; 947; -1.812.1 (95)
    - Uiteenzetting van de situatie in het beroepsgoederenvervoer met betrekking tot het bemiddelen en aanbieden van vervoer van goederen door bevrachtingskantoren alsmede het opnemen in de vergunning van een bedieningsplaats voor laden en lossen in een vervoercentrum., 1956-1982; 957; -1.812.1 (61)
    - Algemene economische beschouwingen betreffende het beroepsgoederenvervoer op de weg., 1957-1962; 951; -1.812.1 (81.5)
    - Overleg over het vergunningenbeleid met betrekking tot het laadvermogen van grensoverschrijdend vervoer., 1957-1964; 967; -1.812.13(95)/562
    - Onderzoeken naar de tarieven van ongeregeld vervoer te land., 1957-1985; 970; -1.812.12 (97)/564; pak
    - Behandelingsprocedure ten aanzien van verzoeken om verlenging vergunningen voor geregeld wegvervoer., 1958-1963; 286; -1.812.11 (91)/581
    - Vergaderingen met de rijkshoofdinspecteurs van het Verkeer., 1958-1984; div. nrs.
      - 1958, 850; 751
      - 1959-1960, 849; 751
      - 1961-1963, 858; 752
      - 1964-1965, 859; 752
      - 1966, 845; 750
      - 1976, 695; 07.77/727, 728, 729
      - 1977, 485; 676
      - 1978-1979, 351; 07.77/654, 662; pak
      - 1980, 339; 07.77/650
      - 1981, 340; 07.77/650
      - 1982, 341; 07.77/650; pak
      - 1983-1984, 646; 07.77/543
    - Vergaderstukken van het overleg met organisaties in het wegvervoer en de binnenvaart., 1958-1985; div. nrs.
      - 1958 - 1965 1958-1965, 828; 07.77/748; pak
      - 1976 1976, 668; 726
      - 1979 1979, 829; 07.77/748; pak
      - 1980 1980, 350; 07.77/654; pak
      - 1981 1981, 344; 07.77/651; pak
      - 1982 1982, 346; 07.77/651; pak
      - 1983 1983, 631; 07.77/542; pak
      - 1984 1984, 644; 07.77/542; pak
      - 1985, 366; 07.77/649; pak
    - Overleg inzake de vaststelling van het laadvermogen bij gebroken lijndiensten., 1959-1961; 276; -1.812.111(95)/582
    - Overleg over het beleid met betrekking tot beroepen en bezwaarschriften inzake verleende vergunning voor vrachtautodiensten., 1959-1961; 271; -1.812.111(31)/582